臺灣南投地方法院刑事判決
110年度易緝字第11號
公  訴  人  臺灣南投地方檢察署檢察官
被      告  趙睿献（原名：趙箴川）




上列被告因竊盜案件，經檢察官提起公訴（109年度偵緝字第33
號、109年度偵緝字第34號），被告於本院就被訴事實為有罪之
陳述，經告知簡式審判程序意旨，並聽取當事人之意見後，本院
改依簡式審判程序審理，判決如下： 
    主  文
趙睿献犯如附表一「罪名及宣告刑」欄各編號所示之罪，分別處
如附表一「罪名及宣告刑」欄各編號所示之刑及沒收；應執行有
期徒刑捌月，如易科罰金，以新臺幣壹仟元折算壹日；沒收部分
併執行之。
    事  實
一、趙睿献意圖為自己不法之所有，基於竊盜或加重竊盜之犯意
    ，分別為下列行為：
  ㈠於民國108年4月28日18時51分許，行經南投縣○○鎮○○○○街0號
    之南投縣草屯鎮立圖書館前，見賴子綺所有停放在該處之腳
    踏車無人看管，遂徒手竊取置於腳踏車菜籃內，賴子綺所有
    如附表二編號1所示物品得手後，旋即步行離開現場。
  ㈡於108年4月30日16時25分許，在南投縣○○鎮○○○○街0號之南投
    縣草屯鎮立圖書館內書桌上，徒手竊取洪苡瑄所有如附表二
    編號2所示物品得手後，徒步離開現場。
  ㈢於108年5月15日1時52分許，自非屬安全設備之廚房排風口，
    進入由廖述賢所經營址設南投縣○○鎮○○街000○0號之「兄弟
    自助餐」店內，徒手竊取如附表二編號3所示物品得手後離
    開現場。
  ㈣於108年5月28日2時許，徒手破壞黃宣詠所經營位於南投縣○○
    鎮○○路000○0號之「足跡義法小館」廚房窗戶後（毀損部分
    未據告訴，不在審理範圍內），攀爬窗戶進入店內，徒手竊
    取如附表二編號4所示物品得手後離去。
  ㈤於108年6月8日2時許，徒手拉開蘇勇睿所經營位於南投縣○○
    鎮○○路000號之「富客快炒店」之窗戶，逾越窗戶而進入店
    內，徒手竊取如附表二編號5所示物品得手後離去。
  ㈥於108年7月1日22時49分許，自非屬安全設備之廚房排風口，
    進入廖述賢所經營址設南投縣○○鎮○○街000○0號之「兄弟自
    助餐」店內，徒手竊取置如附表二編號6所示物品得手後離
    去。
二、案經賴子綺、洪苡瑄、蘇勇睿及黃宣詠訴由南投縣政府警察
    局草屯分局報告臺灣南投地方檢察署檢察官提起公訴。
    理  由
一、程序事項：
  ㈠按除被告所犯為死刑、無期徒刑、最輕本刑為3年以上有期徒
    刑之罪或高等法院管轄第一審案件者外，於第一次審判期日
    前之準備程序進行中，被告先就被訴事實為有罪之陳述時，
    審判長得告知被告簡式審判程序之旨，並聽取當事人、代理
    人、辯護人及輔佐人之意見後，裁定進行簡式審判程序；又
    受命法官行準備程序，與法院或審判長有同一之權限，刑事
    訴訟法第273條之1第1項、第279條第2項前段分別定有明文
    。查本案被告趙睿献所犯係死刑、無期徒刑、最輕本刑為3 
    年以上有期徒刑或高等法院管轄第一審案件以外之罪，其等
    於審判中就被訴事實為有罪之陳述，經法官告知簡式審判程
    序之旨，並聽取公訴人、被告之意見後，本院認為適宜簡式
    審判程序，依刑事訴訟法第273條之1第1項規定，裁定改行
    簡式審判程序，先予敘明。
  ㈡又簡式審判程序之證據調查，不受刑事訴訟法第159條第1項
    規定之限制，參諸刑事訴訟法第273條之2規定甚明。因此有
    關傳聞證據之證據能力限制規定無庸予以適用，且本案各項
    證據均無非法取得之情形，故本案以下所引證據，均得作為
    認定事實之證據。
二、認定犯罪事實所憑證據及理由：訊據被告趙睿献於審理中對
    上揭犯罪事實，均坦承不諱，核與證人即賴子綺、洪苡瑄、
    蘇勇睿、黃宣詠於警詢時之證述，證人即被害人廖述賢於警
    詢時之證述，證人何佳芯於警詢時之證述情節大致相合；並
    有現場照片2幀、監視器畫面擷圖10幀、監視器畫面擷圖4幀
    、被告比對照片、指認犯罪嫌疑人紀錄表暨犯罪嫌疑人指認
    表、真實姓名對照表、監視器畫面擷圖2幀、案發Google地
    圖擷圖1幀、現場照片3幀、草屯分局草屯派出所108年8月8
    日職務報告、監視器畫面擷圖22幀、現場照片3幀、現場照
    片2幀、監視器畫面擷圖34幀、監視器畫面擷圖10幀、何佳
    芯指認趙箴川照片1幀（見警一卷第22-27、31-33、37-39、
    42-49、52-64、70-92、94頁）、現場照片3幀暨監視器畫面
    擷圖4幀、監視器畫面擷圖4幀暨模擬現場照片5幀、數位證
    物勘察採證同意書、草屯分局中正所108年8月6日職務報告
    （見警二卷第12-15、20-25、33頁）等件附卷可稽；足徵被
    告前開任意性自白與事實相符，則被告前揭犯行均堪認定，
    本案事證明確，應依法論科。
三、論罪科刑之理由：
  ㈠按行為後法律有變更者，適用行為時之法律，但行為後之法
    律有利於行為人者，適用最有利於行為人之法律，刑法第2
    條第1項定有明文。查被告為犯罪事實欄㈠、㈡、㈢、㈣所示行
    為後，刑法第320條、第321條規定均於108年5月29日經總統
    以華總一義字第10800053451號令修正公布，自同年月31日
    起生效施行，修正前刑法第320條第1項原規定：「意圖為自
    己或第三人不法之所有，而竊取他人之動產者，為竊盜罪，
    處五年以下有期徒刑、拘役或伍佰元以下罰金。」（前開罰
    金刑依刑法施行法第1條之1第1項、第2項前段之規定，其單
    位為新臺幣，數額提高為30倍），修正後刑法第320條第1項
    則規定：「意圖為自己或第三人不法之所有，而竊取他人之
    動產者，為竊盜罪，處五年以下有期徒刑、拘役或伍拾萬元
    以下罰金。」（前開罰金刑依刑法施行法第1條之1第1項之
    規定，其單位為新臺幣），而修正前刑法第321條第1項之法
    定刑原為：「6月以上5年以下有期徒刑，得併科新臺幣10萬
    元以下罰金」；而修正後之法定刑則為：「6月以上5年以下
    有期徒刑，得併科50萬元以下罰金」（前開罰金刑依刑法施
    行法第1條之1第1項之規定，罰金之單位亦為新臺幣），經
    比較新舊法結果，修正後刑法第320條第1項、第321條第1項
    所定之罰金刑較重，非較有利於被告，則被告就犯罪事實欄
    ㈠、㈡、㈢、㈣部分，自應分別適用修正前刑法第320條第1項
    、第321條第1項之規定。
  ㈡次按毀越門扇牆垣或其他安全設備罪，所謂「毀」係指毀損
    或毀壞，「越」則指踰越或超越，毀與越不以兼有為限，若
    有其一即克當之，是祗要毀壞、踰越或超越門扇、安全設備
    之行為，使該門扇、安全設備喪失防閑作用，即該當於前揭
    規定之要件（最高法院85年度台上字第4517號判決意旨參照
    ）。經查被告就犯罪事實欄㈣、㈤所示之犯行，分別係以破
    壞窗戶或徒手拉開窗戶後，再踰越窗戶後進入前揭餐飲店中
    ，竊取告訴人之前開財物，均屬毀越窗戶之行為；是核被告
    所為，就犯罪事實欄㈠、㈡、㈢、㈥部分，均係犯刑法第320條
    第1項之竊盜罪；又就犯罪事實欄㈣、㈤部分，均係犯刑法第
    321條第1項第2款毀越門窗竊盜罪。又被告前揭所為6次竊盜
    犯行，犯意各別、行為互殊，應予分論併罰。
  ㈢又被告為如犯罪事實欄㈢、㈣、㈤所示之竊盜犯行後，因他案
    接受警方詢問時，主動向警員自白犯罪事實欄㈢、㈣、㈤之竊
    盜犯行而自首犯罪，並自願接受裁判等情，此有被告於108
    年8月1日、108年8月6日警詢筆錄、北市警信分刑字第11030
    47036號函（見警一卷第4-6頁、警二卷1-5頁，本院二卷第1
    51頁）在卷為證，而就前開北市警信分刑字第1103047036號
    函固表示，就犯罪事實欄㈥之犯行有自行到案而自白情事，
    而就犯罪事實欄㈣部分未有自首情形，然互核告於108年8月
    1日、108年8月6日被告之警詢筆錄（見警一卷第4-6頁、警
    二卷第7-14頁），可知被告應係對犯罪事實欄㈣之竊盜犯行
    為自首犯罪，非就犯罪事實欄㈥部分為自首之表示，則前揭
    函文就此部分記載，顯然有誤；從而，本院堪認被告就犯罪
    事實欄㈢、㈣、㈤所為竊盜犯行，合於刑法自首之要件，爰依
    刑法第62條前段規定，就犯罪事實欄㈢、㈣、㈤所涉犯竊盜罪
    、加重竊盜罪部分，均減輕其刑。
  ㈣爰以行為人責任為基礎，審酌被告不思以正當途徑謀取財物
    ，竟為一己之利，即為本案6次竊盜犯行，欠缺尊重他人財
    產法益之觀念，所為應值非難；然念及被告於偵查、審理中
    均坦承犯行，惟迄今未實際賠償被害人等犯後態度，暨被告
    自述高中畢業之智識程度、從事防水工程、經濟狀況勉持、
    離婚、子女均已成年等家庭生活情狀（見本院卷第183 頁）
    ，暨其犯罪動機、目的、手段、犯罪情節等一切情形，分別
    量處如主文所示之刑，並諭知易科罰金之折算標準，並定應
    執行刑，及諭知易科罰金之折算標準。
四、沒收部分：未扣案如附表二編號1至6所示之物品，分別係被
    告自被害人賴子綺、洪苡瑄、黃宣詠、蘇勇睿、廖述賢處所
    竊得之財物，分屬被告為如犯罪事實欄㈠至㈥竊盜犯行，犯
    罪所得之物，均未據扣案，均應依刑法第38條之1第1項之規
    定宣告沒收，如全部或一部不能沒收或不宜執行沒收時，依
    同條第3項之規定，追徵其價額。
據上論斷，應依刑事訴訟法第273條之1、第299條第1項前段，判
決如主文。
本案經檢察官張鈞翔提起公訴；檢察官林孟賢到庭執行職務。
中　　華　　民　　國　　111 　年　　1 　　月　　14　　日
　　　　　　　　　刑事第二庭    法　官  劉彥宏
以上正本與原本無異。
如不服本判決應於收受送達後20日內向本院提出上訴書狀，並應
敘述具體理由；其未敘述上訴理由者，應於上訴期間屆滿後20日
內向本院補提理由書（均須按他造當事人之人數附繕本）「切勿
逕送上級法院」。
告訴人或被害人如對於本判決不服者，應具備理由請求檢察官上
訴，其上訴期間之計算係以檢察官收受判決正本之日期為準。
                                書記官  劉  綺
中　　華　　民　　國　　111 　年　　1 　　月　　14　　日

附錄本案論罪科刑法條：
修正前中華民國刑法第320條第1項
意圖為自己或第三人不法之所有，而竊取他人之動產者，為竊盜
罪，處5年以下有期徒刑、拘役或5百元以下罰金。
中華民國刑法第320條第1項
意圖為自己或第三人不法之所有，而竊取他人之動產者，為竊盜
罪，處5年以下有期徒刑、拘役或50萬元以下罰金。
修正前中華民國刑法第321條第1項
犯竊盜罪而有下列情形之一者，處6月以上、5年以下有期徒刑，
得併科新臺幣10萬元以下罰金：
一、侵入住宅或有人居住之建築物、船艦或隱匿其內而犯之者。
二、毀越門扇、牆垣或其他安全設備而犯之者。
三、攜帶兇器而犯之者。
四、結夥三人以上而犯之者。
五、乘火災、水災或其他災害之際而犯之者。
六、在車站、埠頭、航空站或其他供水、陸、空公眾運輸之舟、
    車、航空機內而犯之者。
中華民國刑法第321條第1項
犯前條第一項、第二項之罪而有下列情形之一者，處6月以上5年
以下有期徒刑，得併科50萬元以下罰金：
一、侵入住宅或有人居住之建築物、船艦或隱匿其內而犯之。
二、毀越門窗、牆垣或其他安全設備而犯之。
三、攜帶兇器而犯之。
四、結夥三人以上而犯之。
五、乘火災、水災或其他災害之際而犯之。
六、在車站、港埠、航空站或其他供水、陸、空公眾運輸之舟、
    車、航空機內而犯之。

附表一
編號 罪名及宣告刑 備註 1 趙睿献犯竊盜罪，處有期徒刑貳月，如易科罰金，以新臺幣壹仟元折算壹日。未扣案如附表二編號1所示之物沒收，如全部或一部不能沒收或不宜執行沒收時，追徵其價額。 犯罪事實欄㈠，即起訴書編號之犯罪事實 2 趙睿献犯竊盜罪，處有期徒刑貳月，如易科罰金，以新臺幣壹仟元折算壹日。未扣案如附表二編號2所示之物沒收，如全部或一部不能沒收或不宜執行沒收時，追徵其價額。 犯罪事實欄㈡，即起訴書編號之犯罪事實 3 趙睿献犯竊盜罪，處有期徒刑貳月，如易科罰金，以新臺幣壹仟元折算壹日。未扣案如附表二編號3所示之物沒收，如全部或一部不能沒收或不宜執行沒收時，追徵其價額。 犯罪事實欄㈢，即起訴書編號之犯罪事實 4 趙睿献犯毀越門窗竊盜罪，處有期徒刑肆月，如易科罰金，以新臺幣壹仟元折算壹日。未扣案如附表二編號4所示之物沒收，如全部或一部不能沒收或不宜執行沒收時，追徵其價額。 犯罪事實欄㈣，即起訴書編號之犯罪事實 5 趙睿献犯踰越門窗竊盜罪，處有期徒刑肆月，如易科罰金，以新臺幣壹仟元折算壹日。未扣案如附表二編號5所示之物沒收，如全部或一部不能沒收或不宜執行沒收時，追徵其價額。 犯罪事實欄㈤，即起訴書編號之犯罪事實 6 趙睿献犯竊盜罪，處有期徒刑參月，如易科罰金，以新臺幣壹仟元折算壹日。未扣案如附表二編號6所示之物沒收，如全部或一部不能沒收或不宜執行沒收時，追徵其價額。 犯罪事實欄㈥，即起訴書編號之犯罪事實 

附表二
編號 遭竊物品（新臺幣） 備註 1 書包1個（內有5本書本、資料夾3個、雨傘1把、鉛筆盒1個、計算機1部、梳子1把、衛生紙、鑰匙） 價值約為3,000元 2 粉紅色錢包1只(內有現金150元、身分證、學生證、健保卡及機車駕照各1張)  3 現金2萬元  4 現金1萬5,000元  5 現金1萬元  6 現金3,500元